【裁判字號】    88,自,456
【裁判日期】    890131
【裁判案由】    偽證
【裁判全文】
臺灣板橋地方法院刑事判決                          八十八年度自字第四五六號
    自  訴  人  甲○○
                乙○○
    被      告  丙○○
右列被告因竊佔等案件，經自訴人提起自訴，本院判決如左：
    主  文
丙○○無罪。
    理  由
一、自訴意旨略以：被告丙○○係崇園建設有限公司法定代理人，承建台大崇園大廈
    ，坐落台北縣永和市○○路十七巷七弄二、四、六、八、九號，地下第一、二層
    起造獨立使用之停車位，供住戶購買，有單獨使用之車位權狀，地下第三層為本
    大廈附屬建物，為公共設施，屬防空避難室兼停車場，室內設十一個法定車位，
    車位沒有權狀，不能單獨使用，由各共有人按地上房屋大小比例分攤持分，是共
    同使用之法定車位，詎被告意圖為自己不法之利益，利用文字上之詐術手段騙取
    上開地下第三層之不動產，分售於黃秀真等十一人，竊佔上開建物地下第三層之
    法定車位，因認被告丙○○涉犯詐欺罪嫌云云。
二、自訴人認被告丙○○涉有詐欺罪嫌，無非係以自訴人二人之所有權狀二紙、地下
    第三層法定車位平面圖一紙、盜售車位購買人名單一紙、台灣高等法院八十八年
    度上易字第一五八號民事判決一件為其論據。被告丙○○經合法傳喚雖未於審理
    期日到庭陳述，惟其於本院訊問時堅決否認有右揭犯行，辯稱：伊不認識自訴人
    ，並沒有賣自訴人之車位，上開車位係屬於伊本人所有，伊並無詐欺或竊佔等語
    。
三、按犯罪事實應依證據認定之，無證據不得推定其犯罪事實；又不能證明被告犯罪
    者，應諭知被告無罪之判決，刑事訴訟法第一百五十四條、第三百零一條第一項
    前段分別定有明文。經查：
（一）茲區分所有建物之地下層，如依使用執照記載非屬共同使用性質，並已編列門
      牌者，得視同一般區分所有建物，申請單獨編列建號，辦理建物所有權第一次
      登記，六十九年一月二十三日修正土地登記規則第七十三條定有明文。又建物
      地下層供防空避難設備或停車位使用，如依使用執照認定非屬共同使用性質，
      並已依內政部七十二年三月七日台內營字第一四二三五一一函規定取得該號門
      牌地下室之證明者，得依土地登記規則第七十三條規定辦理建物所有權第一次
      登記，業經內政部於七十二年六月十六日以台內地字第一五九六九０號函示在
      案（見內政部七十七年法令彙編第一六一一頁，附於本院審理卷），合先敘明
      。
（二）被告丙○○於八十二年三月廿五日，將門牌號碼台北縣永和市○○路十七巷七
      弄二、四、六、八、九號地下第三層應有部分十萬分之三Ｏ三二Ｏ出售與黃秀
      真等十八人，固有台北縣稅捐稽徵處八十二年度契稅繳款書、買賣所有權移轉
      契約書在卷可證（參見本院八十七年度訴字第三六九號民事案卷第八十六頁至
      第九十一頁）。惟上開門牌號碼台北縣永和市○○路十七巷七弄二、四、六、
      八、九號地下第三層業經編列門牌，且於民國（下同）八十二年二月十六日由
      台北縣中和地政事務所以該所收件第三三九號建物所有權第一次登記申請書申
      請登記為永和市○○段三Ｏ八九號建物，並依照起造人之協議分配，其中被告
      丙○○分得之應有部分包含停車位一五四˙六九平方公尺、十萬分之二五七Ｏ
      四、地下三層十萬分之六九五Ｏ，共十萬分之三二六五四，完成登記等情，有
      台北縣中和地政事務所土地登記申請書、建物測量成果圖、協議書、建築物地
      下室證明書等在卷可稽（參見台灣板橋地方法院檢察署八十四年度他字第六四
      五號案卷第一Ｏ一頁至第一二二頁）。是被告丙○○係基於所有權人之地位合
      法出售上開建物地下第三層停車位與黃秀真等人，其辯稱並無出售自訴人之車
      位，上開車位係其本人所有一節，應堪採信。
（三）自訴人甲○○、乙○○係在八十二年八月三日向其前手鄭淑仁購買門牌號碼台
      北縣永和市○○路十七巷七弄四號二樓之一之建物，有土地登記申請書、買賣
      所有權移轉契約書、台北縣稅捐稽徵處土地增值稅繳款書等在卷可參（參件上
      開偵查案卷附台北縣永和市○○路十七巷七弄二、四、六、八、九第地下第三
      層所有權登記相關資料文件附件四），是被告丙○○辯稱並不認識自訴人一節
      ，亦堪採信。
（四）綜上所述，既上開地下第三層停車位屬被告丙○○所有，其自行轉售與黃秀真
      等人之行為，自與竊佔罪之構成要件不合。又自訴人係向前手鄭淑仁購買前揭
      不動產，並非向被告丙○○購買，則被告丙○○自無可能對自訴人施用何詐術
      。此外，復查無其他積極證據足資證明被告丙○○確有自訴人所指竊佔、詐欺
      之犯行，自應諭知被告無罪之判決。
（五）自訴人乙○○經合法傳喚，無正當理由不到庭，因有自訴人甲○○到庭陳述辯
      論，爰不待自訴人乙○○陳述而為判決。又被告丙○○經合法傳喚無正當理由
      不到庭，本院認本件係應諭知無罪之案件，爰不待被告丙○○陳述逕行判決。
據上論斷，應依刑事訴訟法第三百四十三條、第三百三十一條第一項、第三百零六條
、第三百零一條第一項前段，判決如主文。
中      華      民      國      八十九      年      三    月    十七    日
                                  臺灣板橋地方法院刑事第三庭
                                          法  官 連育群
右正本證明與原本無異。
如不服本判決，應於判決送達後十日內，向本院提出上訴狀。
                                          書記官 黃秀燕
中      華      民      國      八十九      年      三    月    十七    日


司法院資訊處製作；財團法人民間司法改革基金會備份。
